---
title: "Expression pattern of genes requlating the onset, progression, and termination of neurogenesis"
output: html_notebook
---
## 배경
이번 Brain span dataset을 이용하여 확인하고자 하는 것은 neurodevelopment 과정에서 나타나는 발현 양상의 변화이다. 특히 neurogenesis 단계에 집중하여 이 단계를 개시하고, 진행하며 종료하는 key factor들의 발현 양상을 집중적으로 살펴보고자 한다.      
Neural tube에서 cortex가 형성될 때 우선 분화되는 세포는 Neuroepithelial progenitor cell이다. 이 cell은 종방향으로 길게 뻗어 cortex의 Expansion된다. 이후 이 cell은 radial gila로 분화되는데, 이 세포에서 분열해 나온 세포들은 neuron으로 분화한다. 이 단계가 Neurogenesis 단계이다. 이후 radial glia는 astrogenesis 단계에 돌입하는데, 여때 radial glia에서 분열해 나온 세포는 astrocyte가 된다. 이 과정은 모두 하나의 세포에서 진행된다. Expasion, Neuron, Astrocyte가 모두 하나의 세포를 기원으로 하고 있다. 이는 한 세포의 Expression 양상이 바뀌면서 그 성격이 달라지기 때문이다. 따라서 Expression pattern의 변화를 확인할 수 있을 것이다.     
이 분석의 Reference는 Ben Martynoga, Daniela Drechsel, Francois Guillemot의 "Molecular Control of Neurogenesis: A View from the Mammalian Cerebral Cortex" 라는 리뷰 논문이다.    

![Figure1](https://www.ncbi.nlm.nih.gov/corecgi/tileshop/tileshop.fcgi?p=PMC3&id=216049&s=33&r=1&c=1)

이 논문을 바탕으로 확인할 유전자는 다음과 같다.    
Onset : PAX6   NEUROG2 (Ngn2)   ASCL1      
Progression : MYCN (Myc)    
Termination : JAK2   STAT3   NFIA (NF1A)      

## 데이터셋 확인
우선 데이터를 로드해주자.   
```{r}
load('data_brainspan_DFC.20190928.Rdata')
# install.packages("ggsci") #한번만 install하고 삭제.
library("ggsci")
library("tidyverse")
#write.csv(s, file="s.csv",row.names=TRUE)
```
데이터셋에 존재하는 세 data frame을 각각 임시 data frame으로 옮긴다.   
```{r}
colnames(e)
exp <- e
colnames(g)
gen <- g
colnames(s)
sam <- s
```
   
해야할 것은 다음과 같다.   
1. age를 week로 정렬한다.   
2. development stage를 추가한다.   
3. 세 Data Frame을 통합한다.     
       
#### 1. age를 모두 week로 정렬한다.   
sam의 age를 둘로 나눈 column을 만든다. age_num과 age_char로.      

```{r}
sam <- mutate(sam, age_num = gsub("[a-z, ]","", age))
sam <- mutate(sam, age_char = gsub("[0-9, ]","", age))
sam <- mutate(sam, age_week = age_num)
sam$age_week <- as.numeric(sam$age_week)
```

이후 달과 해로 나온 부분을 week로 바꿔준다. mos * 4, yrs * 52.17       
수정 이후 몇주가 흐른 것인지를 확인해야하므로, 임신기간 38주를 더해준다.      

```{r}
for(i in 1 : 35){
 if(sam$age_char[i] == "mos")
  sam$age_week[i] <- sam$age_week[i] * 4 +38
 if(sam$age_char[i] == "yrs")
  sam$age_week[i] <- sam$age_week[i] * 52 + 38
}
select(sam, age, age_num, age_char, age_week)
```

#### 2. stage를 추가해준다.   
4-7 1  
8-9 2A   
10-12 2B   
13-15 3A   
16-18 3B   
19-24 4   
25-38 5   
39-58 6   
59-110 7   
111-298 8   
299-610 9   
611-1026 10   
1027- 11   

```{r}
sam <- mutate(sam, stage = 1)
for(i in 1 : 35){
 if(sam$age_week[i] <= 7)
  sam$stage[i] <- "1"
 if(sam$age_week[i] >= 8 && sam$age_week[i] <= 9)
  sam$stage[i] <- "2A"
 if(sam$age_week[i] >= 10 && sam$age_week[i] <= 12)
  sam$stage[i] <- "2B"
 if(sam$age_week[i] >= 13 && sam$age_week[i] <= 15)
  sam$stage[i] <- "3A"
 if(sam$age_week[i] >= 16 && sam$age_week[i] <= 18)
  sam$stage[i] <- "3B"
 if(sam$age_week[i] >= 19 && sam$age_week[i] <= 24)
  sam$stage[i] <- "4"
 if(sam$age_week[i] >= 25 && sam$age_week[i] <= 38)
  sam$stage[i] <- "5"
 if(sam$age_week[i] >= 39 && sam$age_week[i] <= 58)
  sam$stage[i] <- "6"
 if(sam$age_week[i] >= 59 && sam$age_week[i] <= 110)
  sam$stage[i] <- "7"
 if(sam$age_week[i] >= 111 && sam$age_week[i] <= 298)
  sam$stage[i] <- "8"
 if(sam$age_week[i] >= 299 && sam$age_week[i] <= 610)
  sam$stage[i] <- "9"
 if(sam$age_week[i] >= 611 && sam$age_week[i] <= 1026)
  sam$stage[i] <- "10"
 if(sam$age_week[i] >= 1027)
  sam$stage[i] <- "11"
}
```


#### 3. 세 D.F를 통합한다.
우선 exp에 gene 이름을 gen의 symbol로 추가한다.

```{r}
exp <- exp %>% mutate(gene_symbol = gen$ensembl_gene_id)
exp2 <- exp[, c(36, 1:35)]
```

Column을 gneder time(week) gene1 gene2... 순으로 만들어주어야 한다. 지금은 Column에 sample들이 위차한다.   
우선 row와 column을 뒤집어줄 필요가 있다.   
```{r}
exp3 <- data.frame(t(exp2[-1]))
colnames(exp3) <- exp2[, 1]
```

week와 gender를 포함하는 total data frame을 만든다.   
보기 좋게 하려면 gender, week, stage를 먼저 보이게 한다.
```{r}
tot <- exp3
tot <- tot %>% mutate(age_week = sam$age_week) %>% mutate(gender = sam$gender) %>% mutate(stage = sam$stage)
tot <- tot[, c(52377, 52379, 52378, 1:52376)]
```

통합데이터가 완성되었다. 이제 골라내서 확인만하면 된다.

## Plotting
각 gene의 ENSEMBL code는 다음과 같다.   
PAX6 ENSG00000007372      
NEUROG2 ENSG00000178403       
ASCL1 ENSG00000139352            
MYCN ENSG00000134323          
JAK2 ENSG00000096968      
STAT3 ENSG00000168610      
NFIA ENSG00000162599    
공식적인 gene의 이름은 좌측과 같지만, plot에서는 논문에서 사용했던 이름을 사용한다. 특히 Jak2와 Stat3는 논문에서 Jak/stat로 나온다. 이는 Jak/Stat pathway에 Jak, Stat gene family가 다수 관여하기 때문인데, Neurodevelopment에 직접적으로 관여하는 것으로 관찰된 것은 Jak2와 Stat3이다.    
이들의 발현량과 나이, stage만 포함하는 Data Frame인 Data of interest, DOI를 만들자.     
```{r}
doi <- tot %>% select(ENSG00000007372, ENSG00000178403, ENSG00000139352, ENSG00000134323, ENSG00000096968, ENSG00000168610, ENSG00000162599, age_week, stage)
```

38주 동안의 발현을 확인해보자.   
onset level부터 확인한다.
```{r}
p <- doi %>% filter(age_week <= 55) %>%
  ggplot(aes(x = age_week, y = value, color = variable)) +
  geom_point(aes(y = ENSG00000007372, col = "Pax6"), size = 0.3) +
  stat_smooth(aes(y = ENSG00000007372, col = "Pax6", linetype = "Onset"), size=0.7, method = "loess", level = 0.9, fullrange = TRUE, se = FALSE, span = 2/3, na.rm = TRUE) + 
  geom_point(aes(y = ENSG00000178403, col = "Ngn2"), size = 0.3) +
  stat_smooth(aes(y = ENSG00000178403, col = "Ngn2", linetype = "Onset"), size=0.7, method = "loess", level = 0.9, fullrange = TRUE, se = FALSE, span = 2/3, na.rm = TRUE) +
  geom_point(aes(y = ENSG00000139352, col = "Ascl1"), size = 0.3) +
  stat_smooth(aes(y = ENSG00000139352, col = "Ascl1", linetype = "Onset"), size=0.7, method = "loess", level = 0.9, fullrange = TRUE, se = FALSE, span = 2/3, na.rm = TRUE) +
    geom_point(aes(y = ENSG00000134323, col = "Myc"), size = 0.3) +
  stat_smooth(aes(y = ENSG00000134323, col = "Myc", linetype = "Progression"), size=0.9, method = "loess", level = 0.9, fullrange = TRUE, se = FALSE, span = 2/3, na.rm = TRUE) +
    geom_point(aes(y = ENSG00000096968, col = "Jak"), size = 0.3) +
  stat_smooth(aes(y = ENSG00000096968, col = "Jak", linetype = "Termination"), size=0.7, method = "loess", level = 0.9, fullrange = TRUE, se = FALSE, span = 2/3, na.rm = TRUE) +
    geom_point(aes(y = ENSG00000168610, col = "Stat"), size = 0.3) +
  stat_smooth(aes(y = ENSG00000168610, col = "Stat", linetype = "Termination"), size=0.7, method = "loess", level = 0.9, fullrange = TRUE, se = FALSE, span = 2/3, na.rm = TRUE) +
    geom_point(aes(y = ENSG00000162599, col = "Nf1a"), size = 0.3) +
  stat_smooth(aes(y = ENSG00000162599, col = "Nf1a", linetype = "Termination"), size=0.7, method = "loess", level = 0.9, fullrange = TRUE, se = FALSE, span = 2/3, na.rm = TRUE)
p
```

stage를 표시하는 점선을 그려주자.    
```{r}
p <- p + 
  #geom_vline(xintercept = 7.5, color = "grey1", linetype="dashed", size = 0.2) +
  geom_vline(xintercept = 9.5, color = "grey1", linetype="dashed", size = 0.2) +
  geom_vline(xintercept = 12.5, color = "grey1", linetype="dashed", size = 0.2) +
  geom_vline(xintercept = 15.5, color = "grey1", linetype="dashed", size = 0.2) +
  geom_vline(xintercept = 18.5, color = "grey1", linetype="dashed", size = 0.2) +
  geom_vline(xintercept = 24.5, color = "grey1", linetype="dashed", size = 0.2) +
  geom_vline(xintercept = 39, color = "grey1", linetype="dashed", size = 0.2)
p
```

각 stage를 표시한다.
```{r}
p <- p +
  # annotate("text", x = 6.7, y = 110, label = "S1", size = 3, color = "gray10" ) +
  annotate("text", x = 8.5, y = 110, label = "S2A", size = 3, color = "gray10" ) +
  annotate("text", x = 11, y = 110, label = "S2B", size = 3, color = "gray10" ) +
  annotate("text", x = 14, y = 110, label = "S3A", size = 3, color = "gray10" ) +
  annotate("text", x = 17, y = 110, label = "S3B", size = 3, color = "gray10" ) +
  annotate("text", x = 21.5, y = 110, label = "S4", size = 3, color = "gray10" ) +
  annotate("text", x = 31.75, y = 110, label = "S5", size = 3, color = "gray10" ) +
  annotate("text", x = 39, y = 110, label = "Birth", size = 4, color = "Black" )

p
```

```{r}
p <- p + 
  scale_color_jco(name = "Genes", breaks=c("Pax6","Ngn2","Ascl1","Myc","Jak","Stat","Nf1a")) +
  scale_linetype_manual(name = "Phase", values = c("solid", "longdash", "dotted")) +
  xlab("Age(Weeks after conception)") +
  ylab("RPKM") +
  ggtitle("Expression pattern of key factors regulating the \nonset, progression, and termination of neurogenesis")+
  theme(panel.background = element_blank(),
        panel.grid.major.y = element_line(size = 0.4, linetype = "solid",color = "gray90"),
        panel.grid.major.x = element_blank(),
        plot.title = element_text(color = "Black", size = 15),
        legend.key.width = unit(1.2, "cm"),
        legend.title = element_text(color = "gray10", size = 12),
        axis.line = element_line(size = 0.5, linetype = "solid", color = "black"),
        axis.text = element_text(color = "gray10", size = 10),
        axis.title = element_text(color = "gray10", size = 12))
p
```

y축이 너무 높다. 조금 낮추고 주석도 옮긴다.

```{r}
p <- p +
  # annotate("text", x = 6.7, y = 77, label = "S1", size = 3, color = "gray10" ) +
  annotate("text", x = 8.5, y = 77, label = "S2A", size = 3, color = "gray10" ) +
  annotate("text", x = 11, y = 77, label = "S2B", size = 3, color = "gray10" ) +
  annotate("text", x = 14, y = 77, label = "S3A", size = 3, color = "gray10" ) +
  annotate("text", x = 17, y = 77, label = "S3B", size = 3, color = "gray10" ) +
  annotate("text", x = 21.5, y = 77, label = "S4", size = 3, color = "gray10" ) +
  annotate("text", x = 31.75, y = 77, label = "S5", size = 3, color = "gray10" ) +
  annotate("text", x = 39, y = 77, label = "Birth", size = 4, color = "Black" ) +
  coord_cartesian(xlim = c(8, 40), ylim = c(0, 80))

p
```

Plot이 완성되었다! 이제 plot을 출력한다.

```{r}
ggsave('plot.BrainSpan_Expression_pattern_in_Neurogenesis.pdf', p, width = 16, height = 9)
```

 Development 과정 중 cortex에서는 neuroephithelial progenitor cell이 radial gila cell로 발달하며 neuron과 astrocyte가 나타나게 된다. 이 과정은 gene expression 양상의 변화가 필연적이다. 따라서 neuron이 나타나는 neurogensis를 onset, progrss, terminate하는 것으로 알려진 7개 유전자의 expression 양상 또한 달라질 것으로 예상하였다. 분석 전 예상은 expression graph의 peak가 3개의 집단으로 나뉘어지는 것이었다. 즉 onset gene들이 동시에 peak를 보이고, progression, termination gene이 각각 peak를 보이는 것이었다.      
 실제로 expression 양상은 예상과 동일하게 onset gene이 최고점을 찍은 후 progression gene과 Termination gene의 최고점이 그 뒤를 잇는 형태였다. 단 이것이 명확하게 peak로 나타나지는 않았으며, onset gene이 감소하면서 progression gene은 고농도를 유지하는 구간이 불명확하고 짧게 나타났다. 또한 그 부분 외의 다양한 지점에서 극대값이 나타나고 있다. 거기다가 예상했던 양상이 나오는 구간이 실제로 인간 배아에서 neurogenesis가 일어나는 구간인지 명확하지 않다.     
  이러한 문제점이 나타난 원인으로는 먼저 Data의 부족을 들 수 있다. Development, 특히 neurodevelopment는 매우 빠르게 진행된다. 그러나 제공된 샘플의 시간적 간격은 최소 1주 이상일 수 밖에 없으며, 실제로 2-3주 간격이다. 이러한 데이터로는 정밀한 분석이 불가능하다. 또한 각 시점에 대한 샘플 수 또한 부족하다. Data간의 차이가 크며 이로 인해 표준편차가 지나치게 커졌다. 또한 샘플의 처리 방법도 원인이다. 본래 목적에 부합하려면 transcriptome을 neuroepithelial progenitor cell에 대해서만 분석을 해야한다. 그러나 해당 Brainspan Dataset은 그렇지 않았다. 따라서 다른 cell의 expression 또한 섞였을 것이다. 이러한 문제점들을 보완하여 다시 분석할 필요가 있다. 이 분석이 정밀하게 이루어진다면  neurogenesis에 관여하는 gene들의 총체적인 분석과 검증이 가능해질 것이다.
  
  
  