---
title: "R Notebook"
output: html_notebook
---

# Chapter 9 Visualizing Data Distributions
말 그대로 Data의 분포를 시각화 하는 방법에 대한 것이다. 지금까지는 평균과 표준편차 만을 사용했으나, 더 많은 부분을 확인하기 위해서는 다른 방법이 필요하기 때문이다.

## 9.1 Variable Types
**Categorical variable**
각각의 값이 몇개의 그룹 중 하나에서 나오는 경우이다. 성별, 지역이 예시이다.
이중 그룹이 순서를 매길 수 있다면, 즉 1-9등급과 같은 체계라면 __ordinal data__라고 부른다.

**Numeric variable**
높이, 크기가 예시이다.
키, 높이 처럼 연속적인 값은 __continous__하다고 하며, 갯수, 횟수처럼 불연속적이면 __discrete__하다고 한다.
__discrete__ data는 ordianl data라고도 할 수 있다.

## 9.2 Case Study : Describing Student Heights
```{r}
library(tidyverse)
library(dslabs)
data(heights)
head(heights)
```

## 9.3 Distribution Function
Categorical data에서 보여줄 수 있는 Distribution은 각 그룹의 비율이다.
Numerical data는 좀 더 복잡하다.

## 9.4 Cumulative distribution functions

numerical 

## 9.5 Histograms

## 9.6 Smoothed density
### 9.6.1 Interpreting the Y-axis
### 9.6.2 Densities permit stratification

## 9.7 Exercises

## 9.8 The normal distribution

## 9.9 Standard units

## 9.10 Quantile-quantile plots

## 9.11 Percentiles

## 9.12 Boxplots

## 9.13 Stratification

## 9.14 Case Study : describing student heights

## 9.15 Exercises

## 9.16 ggplot2 geometries

### 9.16.1 Barplots
```{r}
murders %>% ggplot(aes(region)) + geom_bar()
```

```{r}
data(murders)
tab <- murders %>% 
  count(region) %>% 
  mutate(proportion = n/sum(n))
tab
```

```{r}
tab %>% ggplot(aes(region, proportion)) + geom_bar(stat = "identity")
```

### 9.16.2 Histograms
```{r}
heights %>% 
  filter(sex == "Female") %>% 
  ggplot(aes(height)) +
  geom_histogram(binwidth = 1, fill = "blue", col = "black") +
  xlab("Male heights in inches") + 
  ggtitle("Histogram")
```

### 9.16.3 Density plots

```{r}
heights %>% 
  filter(sex == "Female") %>%
  ggplot(aes(height)) +
  geom_density()
```


### 9.16.4 Boxplots

### 9.16.5 QQ-plots
```{r}
heights %>% filter(sex=="Male") %>%
  ggplot(aes(sample = height)) +
  geom_qq()
```

```{r}
params <- heights %>% filter(sex=="Male") %>%
  summarize(mean = mean(height), sd = sd(height))

heights %>% filter(sex=="Male") %>%
  ggplot(aes(sample = height)) +
  geom_qq(dparams = params) +
  geom_abline()
```
또 다른 방법
```{r}
heights %>% 
  filter(sex=="Male") %>%
  ggplot(aes(sample = scale(height))) + 
  geom_qq() +
  geom_abline()
```


### 9.16.6 Images
```{r}
x <- expand.grid(x = 1:12, y = 1:10) %>% 
  mutate(z = 1:120) 
x %>% ggplot(aes(x, y, fill = z)) + 
  geom_raster()
x %>% ggplot(aes(x, y, fill = z)) + 
  geom_raster() + 
  scale_fill_gradientn(colors =  terrain.colors(10))
```

### 9.16.7 Quick plots

## 9.17 Exercises
